【裁判字號】    96,易,2826
【裁判日期】    970507
【裁判案由】    竊盜
【裁判全文】
臺灣臺北地方法院刑事判決              96年度易字第2826號
公  訴  人  臺灣臺北地方法院檢察署檢察官
被      告  戊○○
上列被告因竊盜案件，經檢察官聲請簡易判決處刑（九十六年度
偵字第一八二三四號），本院受理後（受理案號為九十六年度易
字第二八二六號），認不宜以簡易判決處刑，改依通常程序審理
，判決如下：
    主  文
戊○○無罪。
    理  由
一、聲請簡易判決處刑意旨略以：被告戊○○基於意圖為自己不
    法之所有，於民國九十六年三月六日下午八時許，在臺北市
    大安區○○街九號時代科技通訊精品店，竊取丙○○所有價
    值新臺幣（下同）六千九百元之行動電話（序號：0000
    00000000000號）一支，得手後搭配門號：00
    00000000號ＳＩＭ卡使用，嗣於同年月二十八日上
    午十一時三十分許，經警調閱通聯紀錄後，循線查獲。因認
    被告戊○○涉犯刑法第三百二十條第一項之竊盜罪嫌等語。
二、按犯罪事實應依證據認定之，無證據不得認定其犯罪事實。
    又不能證明被告犯罪者，應諭知無罪之判決，刑事訴訟法第
    一百五十四條第二項、第三百零一條第一項分別定有明文。
    再按，事實之認定，應憑證據，如未能發現相當證據，或證
    據不足以證明，自不能以推測或擬制之方法，為裁判基礎；
    且認定不利於被告之事實須依積極證據，苟積極證據不足為
    不利於被告事實之認定時，即應為有利於被告之認定；另認
    定犯罪事實所憑之證據，雖不以直接證據為限，間接證據亦
    包括在內，然無論直接證據或間接證據，其為訴訟上之證明
    ，須於通常一般之人均不致有所懷疑，而得確信其為真實之
    程度者，始得據之為有罪之認定，倘其證明尚未達到此一程
    度，而有合理之懷疑存在，無從使事實審法院得有罪之確信
    時，即應由法院為諭知被告無罪之判決（最高法院四十年臺
    上字第八六號、三十年上字第八一六號、七十六年臺上字第
    四九八六號判例參照）。
三、公訴人認被告戊○○涉犯竊盜罪，無非以被告之供述、被害
    人丙○○之證述、通聯調閱查詢單二紙等資為論據。
四、被告戊○○於本院審理時固承認其有於九十六年二月十六日
    申請0000000000號行動電話之事實，惟否認有何
    竊盜之犯行，辯稱：申辦上開門號後，即於九十六年農曆大
    年初一在臺北縣中和市○○路家中，借予我姊姊己○○男友
    乙○○之友人「嘉純」等語。
五、經查：
  (一)被害人丙○○係位於臺北市○○區○○街九號之時代科技通
    訊精品店負責人，上開序號00000000000000
    0號行動電話一支，係被害人丙○○所有，於九十六年三月
    十六日晚間八時許，在上址時代科技通訊精品店內，發現失
    竊，且被告所申辦之0000000000號行動電話易付
    卡，於九十六年三月十七日下午一時三十三分起至同日下午
    四時十七分止，插入被害人丙○○所有上開行動電話，先後
    三次撥打或接聽他人行動電話使用一情，業據被告於本院審
    理時坦承不諱，並有上開門號於九十六年三月十七日之雙向
    通聯紀錄（偵查卷第九頁參照），及和信電信股份有限公司
    九十六年十一月二十六日和信（企營）字第○九六二一一○
    一六六七號函所附客戶資料卡（本院卷第十至十二頁參照）
    在卷可稽，堪信為真。
  (二)證人即被害人丙○○雖於警詢時證稱：其為時代科技通訊精
    品店之負責人，於九十六年三月十六日晚間八時許，發現店
    內一支平行輸入、價值六千九百元之行動電話（序號000
    000000000000號）遭竊，未發現可疑人物，店
    內雖有裝監視器，但當天電腦未開機所以未錄到畫面等語綦
    詳（偵查卷第七、八頁參照），惟並未明確指認被告即係竊
    取其所有上開行動電話之人，是以上開行動電話究係於何時
    ？在何地？如何失竊等經過，被害人丙○○均未能明確指訴
    在卷，縱認上開行動電話係遭人竊取，是僅由被告所申辦之
    行動電話門號確於九十六年三月十七日下午一時三十三分起
    至同日下午四時十七日止，插入被害人丙○○所有上開行動
    電話而使用一節，尚不足認被告確於九十六年三月六日晚間
    八時許於上址時代科技通訊精品店竊取行動電話。
  (三)證人即被告之姊前男友乙○○到庭具結證稱：我與被告的姊
    姊己○○之前是男女朋友關係，我有一個真實姓名、年籍不
    詳的朋友叫「家醇」，住在中和，從九十五年底到九十六年
    農曆過年前有往來，過年後因為他入監執行就沒有聯絡，我
    曾經介紹「家醇」給被告認識，大安分局員警曾經到我住處
    追查手機的來源，說我住處是一支手機的發射地點，問該支
    門號是何人使用，我知道是「家醇」在使用，後來就打電話
    問「家醇」這支門號是向何人拿的，出問題了，「家醇」說
    是向被告拿的，我才去向被告證實，知道被告有出借一支手
    機門號給「家醇」等語（本院卷第八五至八八頁參照）。足
    認系爭門號確曾於九十六年初為「家醇」所使用，而證人乙○○確曾詢問被告有無將系爭門號借予「家醇」一事。至於
    證人即本案偵辦員警甲○○雖證稱：未曾依據通聯紀錄至系
    爭門號發射臺位置查詢行動電話之來源，而是直接拿通知書
    至被告戶籍地址找被告等語（本院卷第一百頁參照）。惟經
    詳細詢問證人甲○○警詢被告之內容，證人甲○○均答以「
    想不起來當初有跟她這樣說」、「我忘記了」，參以證人甲○○首次詢問被告之時間為九十六年三月二十八日，距本院
    九十七年四月二十三日之審理期日已有一年餘，則其就部分
    時間及細節記憶未詳，證人甲○○之證言尚不足推翻證人乙○○之證言，而為不利於被告之認定。是以被告供稱系爭門
    號於九十六年二月十六日申辦後即借予「家醇」使用一節，
    尚非無據。
  (四)被告所申辦之行動電話門號0000000000號曾分別
    於九十六年三月十七日下午一時三十三分許、三時五十五分
    許，與行動電話門號0000000000號使用人有通話
    紀錄，此有通聯調閱查詢單一紙在卷可查，而行動電話門號
    0000000000號之申辦人為丁○○，有威寶電信股
    份有限公司所傳真之查詢資料附卷可佐（本院卷第五七、五
    八頁參照）。證人丁○○到庭具結證稱：我目前任職中和派
    出所員警，從九十五年九月開始到九十七年九月使用行動電
    話0000000000號，綁約兩年，目前仍在使用中，
    這個電話是私人電話，九十六年三月十七日該門號撥打給0
    000000000號兩次，非我所撥打，因為九十六年二
    月下旬到三月這段期間我將門號借給妻子陳采廷使用，後來
    因為三月份的電話費較多，我就收回這支門號等語（本院卷
    第八八、八九頁參照）。證人陳采廷到庭結證稱：我與丁○○是夫妻，於九十六年初向丁○○借用000000000
    0號行動電話，至四月份就沒有再用，「陳家醇」好像是我
    朋友「大豬」的弟弟，名字怎麼寫我不知道，不知道是「嘉
    誠」還是「家醇」，有一天「大豬」、我跟我女兒在逛夜市
    ，「家醇」被警察抓到警察局，「大豬」很緊張，而且「大
    豬」的門號是易付卡，裡面已經沒有錢，所以才跟我借00
    00000000號行動電話打電話給「家醇」使用的00
    00000000號行動電話，以確定「家醇」有無被抓等
    語（本院卷第九十至九三頁參照）。是以門號000000
    0000號持用人陳采廷確曾於九十六年三月十七日以該門
    號撥打0000000000號與「家醇」，並有通聯調閱
    查詢單一紙附卷可憑，足認九十六年三月十七日門號000
    0000000號之持用人確為「家醇」無訛，則被告供稱
    系爭門號借用予「家醇」一情，非無可採。從而，在不能確
    認被告係在警察所查詢之通話時間即九十六年三月十七日當
    日使用該門號之情形下，自不能排除該門號係被告於九十六
    年三月十七日之前借予他人而為他人使用之可能性，而不得
    遽行認定被告確有持用本件失竊行動電話之行為。
  (五)綜上所述，證人乙○○、陳采廷所為證述有利被告，且不能
    排除通聯調閱查詢單所查詢之通話紀錄，係由被告以外之人
    所使用之可能性，本件各項事證關於被告竊盜犯行之證明，
    尚未達於通常一般之人均不致有所懷疑之程度，而有合理懷
    疑之存在，致無從形成有罪之確信。此外，復查無其他積極
    事證可認被告確有公訴人所指之竊盜犯行，依前開之說明，
    並基於「罪證有疑，利於被告」之證據法則，其竊盜犯罪嫌
    疑尚屬未能證明，依法應為無罪之諭知。
據上論斷，應依刑事訴訟法第四百五十二條、第三百零一條第一
項，判決如主文。
本案經檢察官汪南均到庭執行職務。
中    華    民    國    97    年    5     月    7     日
                  刑事第九庭    法  官  徐淑芬
以上正本證明與原本無異。
如不服本判決，應於判決送達後十日內向本院提出上訴狀（應抄
附繕本）。被害人丙○○如對於本判決不服者，應具備理由請求
檢察官上訴，其上訴期間之計算係以檢察官收受判決正本之日期
為準。
                                書記官  廖純瑜
中    華    民    國    97    年    5     月    7     日


司法院資訊處製作；財團法人民間司法改革基金會備份。
